【裁判字號】    90,台上,7924
【裁判日期】    901227
【裁判案由】    常業詐欺等罪
【裁判全文】
最高法院刑事判決                                九十年度台上字第七九二四號
    上  訴  人  甲○○
右上訴人因常業詐欺等罪案件，不服台灣高等法院中華民國九十年十月二十六日第二
審判決（九十年度上訴字第二四八○號，起訴案號：台灣桃園地方法院檢察署八十七
年度偵緝字第三八三、三九九、四○○、四○一、四○二號，同年度偵字第一四三九
二、一四四七七、一六六一二號），提起上訴，本院判決如左：
    主  文
上訴駁回。
    理  由
一常業詐欺部分：
按刑事訴訟法第三百七十七條規定，上訴於第三審法院，非以判決違背法令為理由，
不得為之。是提起第三審上訴，應以原判決違背法令為理由，係屬法定要件。如果上
訴理由狀並未依據卷內訴訟資料，具體指摘原判決不適用何種法則或如何適用不當，
或所指摘原判決違法情事，顯與法律規定得為第三審上訴理由之違法情形，不相適合
時，均應認其上訴為違背法律上之程式，予以駁回。本件原判決綜合調查證據之結果
，認上訴人甲○○共同犯有行為時即修正前刑法第三百四十條以犯意圖為自己不法之
所有，以詐術使人將本人之物交付罪為常業之事實，因而撤銷第一審關於上訴人此部
分之科刑判決，改判仍論上訴人以上開罪名，處有期徒刑壹年貳月；已詳認定犯罪
事實之依據及憑以認定之理由，並對上訴人否認犯罪之辯詞，如何不足採信，均已依
據卷內資料予以指駁及說明，從形式上觀察，原判決並無違背法令情形。上訴意旨謂
：上訴人向被害人林麗華等十六人，無論借貸金錢，或招攬投資鋼琴買賣，均按商場
習慣，簽發票據或填寫借據交林麗華等人收執，應屬民事借貸糾紛，並非詐欺等語，
係就原判決已詳為論斷與說明之事項，再為事實上之爭執，殊非適法之第三審上訴理
由。又上訴人教授鋼琴所得若何，能否維持生活，是否居無定所等項，因與成立犯罪
無關，原審未予調查審認，不能指為調查未盡。此外，上訴人徒憑己意，對原審職權
之適法行使及原判決理由已詳為論斷之事項，任意爭辯，顯與法定上訴第三審之形式
要件不符，其此部分之上訴違背法律上之程式，應予駁回。
二行使偽造私文書部分：
查第三審上訴書狀，應述上訴之理由，其未述者，得於提起上訴後十日內補提理
由書於原審法院，已逾上述期間，而於第三審法院未判決前仍未提出上訴理由書狀者
，第三審法院應以判決駁回之，刑事訴訟法第三百八十二條第一項、第三百九十五條
後段規定甚明。本件上訴人甲○○被訴行使偽造私文書（刑法第二百十六條、第二百
十條）部分，不服原審判決，於民國九十年十一月十五日提起上訴，並未述理由，
迄今逾期已久，於本院未判決前仍未提出，依上開規定，其此部分之上訴自非合法，
亦應予駁回。
據上論結，應依刑事訴訟法第三百九十五條，判決如主文。
中      華      民      國     九十     年     十二     月    二十七    日
                              最高法院刑事第六庭
                                  審判長法官  謝  家  鶴
                                        法官  洪  文  章
                                        法官  花  滿  堂
                                        法官  陳  世  淙
                                        法官  洪  佳  濱
      右正本證明與原本無異
                                              書  記  官
中      華      民      國    九十一    年      一      月     十一     日


司法院資訊處製作；財團法人民間司法改革基金會備份。
